# 工时分配

提问人：不明所以 时间：2022-07-26 09:20:03
请教陈版主及各位大佬，制造企业在统计工时时，是否应该统计外包人员的工时？需要考虑什么因素呢？

回答人：chenyiwei
也需要。尤其是当外包人员符合《企业会计准则第 9 号——职工薪酬》中的“职工”定义，因而其薪酬需作为职工薪酬核算时。